【裁判字號】    92,毒抗,280
【裁判日期】    920612
【裁判案由】    毒品危害防制條例
【裁判全文】
臺灣高等法院刑事裁定                            九十二年度毒抗字第二八０號
    抗  告  人
    即  被  告  甲○○
右抗告人因違反毒品危害防制條例案件，不服臺灣臺北地方法院中華民國九十二年五
月九日裁定（九十二年度毒聲字第九０三號），提起抗告，本院裁定如左：
  主  文
原裁定撤銷，發回臺灣臺北地方法院。
  理  由
一、臺灣桃園地方法院檢察署檢察官聲請意旨略以：被告甲○○（原審裁定誤載為林
    武德）於民國（下同）九十二年一月十八日，經採尿前回溯九十六小時內之某時
    ，在不詳處所，施用第二級毒品安非他命，為警於九十二年一月十八日下午二時
    二十分許，在臺北縣新店市○○路○段六十五巷十五號一樓查獲，並當場自被告
    上衣口袋扣得安非他命一包（驗餘淨重０‧一七九六公克公克）。被告雖矢口否
    認上揭犯行，惟被告尿液經送檢驗結果，呈毒品安非他命陽性反應，有國防部憲
    兵司令部刑事鑑識中心鑑驗通知書乙紙附卷可稽（見偵字卷第二十八頁至第二十
    九頁），爰依毒品危害防制條例第二十條第一項及觀察勒戒處分執行條例第三條
    第一項、第二項之規定，聲請裁定將被告送勒戒處所觀察、勒戒。原審法院經審
    核卷證後，認檢察官之聲請為有理由，乃依毒品危害防制條例第二十條第一項及
    觀察勒戒處分執行條例第三條第一項規定，裁定被告甲○○施用第二級毒品，應
二、被告甲○○提起抗告意旨略以：抗告人所有之
    在抗告人所有之車號：ＲＨ─一七六七號自小客車內，而該車於九十一年六月五
    日停放在臺中市○○路八十六弄二十六號前遭竊，抗告人隨即至臺中市警察局第
    五分局四平派出所報案，同時向公路監理機關聲請補發駕駛執照。嗣該車於九十
    一年六月十六日十六時四十五分在臺中縣太平市○○路○段被警方尋獲，抗告人
    由派出所通知領回，但車上證件含駕駛執照已遭竊一空，有臺中市警察局車輛尋
    獲證明單附卷足憑。而九十二年一月十八日查獲並採尿當日，抗告人仍在臺中市
    ○○路四四０號「三才沉香公司」工作，並無任何請假情事。另臺北縣板橋火車
    站旁警察局陳姓警員亦於九十一年十月通知查獲冒用抗告人駕照，抗告人曾北上
    配合調查外，從未北上居住，抗告人之駕駛執照遭人冒用，被查獲施用毒品者係
    冒用抗告人駕駛執照之人，抗告人並無施用毒品，爰依法提起抗告等語。
三、經查：抗告意旨堅詞否認施用毒品，並就抗告人所有之自小客車、置放車上之駕
    駛執照等遭竊之過程，以及查獲當日之不在場證明陳述綦詳，復隨狀附呈臺中市
    警察局車輛尋獲證明單為證。衡情，抗告人若係檢察官聲請書所指之施用毒品之
    人，當無僅因受勒戒處分之裁定，而再度甘冒被訴偽造文書罪責之理。且該車輛
    尋獲證明單確記載抗告人之車輛遭竊，堪認抗告人之供述非虛。再且本件被查獲
    施用毒品之人於警訊時亦存留有照片及指紋（見偵字卷第十八頁），則被查獲施
    用毒品之人是否為抗告人，或係該人冒用抗告人之駕駛執照應訊，自可傳訊抗告
    人，經由比對照片、指紋等方式而辨明。抗告人否認犯行，非無理由，應由本院
    將原裁定撤銷，發回原審法院詳予調查，另為妥適之裁定。
四、據上論斷，應依刑事訴訟法第四百十三條，裁定如主文。
中      華      民      國    九十二    年      六      月     十二     日
                                臺灣高等法院刑事第三庭
                                    審判長法  官  張  連  財
                                          法  官  黃  金  富
                                          法  官  林  明  俊
右正本證明與原本無異。
不得再抗告。
                                          書記官  蕭  進  忠
中      華      民      國    九十二    年      六      月     十二     日


司法院資訊處製作；財團法人民間司法改革基金會備份。
